【裁判字號】    97,易,997
【裁判日期】    971215
【裁判案由】    違反毒品危害防制條例
【裁判全文】
臺灣屏東地方法院刑事判決               97年度易字第997號
公  訴  人  臺灣屏東地方法院檢察署檢察官
被      告  甲○○
上列被告因違反毒品危害防制條例案件，經檢察官提起公訴（97
年度毒偵字第1929號），被告於準備程序就被訴事實為有罪之陳
述，本院合議庭裁定由受命法官獨任逕行簡式審判程序，並予判
決如下：
    主  文
甲○○施用第二級毒品，累犯，處有期徒刑柒月。
    事  實
一、甲○○前於民國92年間因施用毒品案件，經本院以92年度毒
    聲字第1465號裁定送觀察勒戒後，認無繼續施用毒品之傾向
    ，由臺灣屏東地方法院檢察署檢察官於93年1 月9 日，以93
    年度毒偵緝字第3 號為不起訴處分確定。其又於92年間，因
    竊盜案件，經本院以93年度易字第27號判決判處有期徒刑8
    月確定；復於93年間因贓物案件，經本院以93年度易字第30
    5 號判決判處應執行有期徒刑6 月確定；後於同年又因施用
    毒品案件，經本院以93年度訴字第934 號判處應執行有期徒
    刑1 年2 月確定，此部份與上開竊盜案件之8 月有期徒刑徒
    刑，經本院以94年度聲字第818 號裁定定其應執行有期徒刑
    為1 年9 月；並與上開贓物案件之6 月有期徒刑接續執行，
    而於95年9 月19日縮短刑期假釋出監，並於96年4 月18日縮
    刑期滿未經撤銷假釋視為執行完畢。
二、詎仍不知悔改，明知甲基安非他命經公告列為毒品危害防制
    條例第2 條第2 項第2 款之第二級毒品，不得非法施用與持
    有，竟於上開觀察、勒戒執行完畢釋放後5 年內，復基於施
    用第二級毒品甲基安非他命之犯意，於97年7 月21日深夜某
    時許（起訴書誤載為97年7 月20日），將其所駕駛不詳車牌
    號碼之自用小客車停放於屏東縣東港鎮漁港旁，在車內以將
    甲基安非他命置於吸食器內加熱成煙霧狀後，再以口鼻吸食
    之方式，施用第二級毒品甲基安非他命1 次。嗣於同年7 月
    23日13時15分許為警進入許振達所有位於屏東縣東港鎮○○
    里○○街232 號住處內，發現甲○○、余居霖及陳資卿等3
    人於屋內（其餘二人另案偵辦），且余居霖所有之海洛因及
    安非他命等毒品散落桌上，經徵得甲○○之同意，採集尿液
    送請鑑驗後查獲上情。
三、案經屏東縣政府警察局東港分局報告屏東地方法院檢察署檢
    察官偵查起訴。
    理  由
一、本件被告甲○○所犯係死刑、無期徒刑或最輕本刑為3 年以
    上有期徒刑以外之罪，亦非屬臺灣高等法院管轄第一審之案
    件，其於準備程序中就被訴事實為有罪之陳述，經本院告知
    簡式審判程序之旨，並聽取當事人意見後，經本院合議庭依
    刑事訴訟法第273 條之1 第1 項規定裁定由受命法官獨任進
    行簡式審判程序。又簡式審判程序之證據調查，依刑事訴訟
    法第273 條之2 規定，不受同法第159 條第1 項審判外陳述
    排除之限制；再被告對於卷內各項證據亦不爭執證據能力，
    復無事證顯示有何違法取得或類此瑕疵之情，故卷內所列各
    項證據，自得作為證據，合先敘明。
二、上開犯罪事實，業經被告甲○○於警詢（警卷第4 至9 頁）
    、偵訊（見偵卷第6 至7 頁）及本院訊問時均坦認不諱，而
    被告為警查獲後所採取之尿液，經送請臺灣檢驗科技股份有
    限公司以酵素免疫分析法初步檢驗及氣相層析質譜儀法確認
    檢驗結果，甲基安非他命呈現陽性反應，此有臺灣檢驗科技
    股份有限公司於97年8 月11日出具報告編號KＺ000000000000
    號之檢驗報告1 紙（見警卷第23頁）、勘察採證同意書1 紙
    （見警卷第10頁）、屏東縣政府警察局東港分局偵辦毒品條
    例案尿液受檢人真實姓名代號對照表（見警卷第24頁）、查
    獲涉嫌毒品條例案尿液初步檢驗報告單、毒品檢驗照片3張
    （見警卷第25至28頁），足見被告上開自白，確與客觀事實
    相符，堪予採認。本件被告前於92年間因施用毒品案件，經
    本院以92年度毒聲字第1465號裁定送觀察勒戒後，認無繼續
    施用毒品之傾向，由臺灣屏東地方法院檢察署檢察官於93年
    1 月9 日以93年度毒偵緝字第3 號為不起訴處分確定，並於
    93年1 月8 日觀察勒戒執行完畢，此有臺灣高等法院被告前
    案紀錄表及臺灣屏東地方法院檢察署全國施用毒品案件紀錄
    表在卷可查，是被告確有於觀察勒戒執行完畢釋放後，5 年
    內復行施用毒品之罪行。綜此，本件事證已臻明確，被告施
    用毒品甲基安非他命之犯行，洵堪認定，應依法論科。
三、按甲基安非他命係屬毒品危害防制條例第2 條第2 項第2 款
    所指之第二級毒品，核被告甲○○所為係犯毒品危害防制條
    例第10條第2 項之施用第二級毒品罪。被告施用前持有第二
    級毒品之低度行為，應為其施用第二級毒品之高度行為所吸
    收，不另論罪。另被告有上揭犯罪事實欄所述經有期徒刑宣
    告及執行完畢之情形，此有前開臺灣高等法院被告前案紀錄
    表可按，被告於有期徒刑執行完畢後，5 年以內故意再犯本
    件有期徒刑以上之罪，構成累犯，應依刑法第47條第1 項規
    定予以加重其刑。爰審酌被告前已因施用毒品犯行經觀察勒
    戒，竟仍故態復萌，復行施用毒品不輟，無視於毒品對於自
    身健康之戕害及國家對於杜絕毒品犯罪之禁令；惟衡酌施用
    毒品係屬自戕行為，被告犯罪手段尚屬平和，亦未因此而危
    害他人，所生損害尚非鉅大，暨施用毒品者均有相當程度之
    成癮性及心理依賴，其犯罪心態與一般刑事犯罪之本質並不
    相同，應側重適當之醫學治療及心理矯治為宜，且被告犯後
    坦承犯行，態度良好等一切情狀，酌情量處如主文所示之刑
    ，以資懲儆。
據上論斷，應依刑事訴訟法第273 條之1 第1 項、第299 條第1
項前段，毒品危害防制條例第10條第2 項，刑法第11條前段、第
47條第1項，判決如主文。
本案經檢察官劉文賓到庭執行職務。
中    華    民    國    97    年    12    月    15    日
                  刑事第三庭  法  官  陳怡先
以上正本證明與原本無異。
如不服本判決應於收受判決後10日內向本院提出上訴書狀，並應
敘述具體理由；其未敘述上訴理由者，應於上訴期間屆滿後20日
內向本院補提理由書（均須按他造當事人之人數附繕本）「切勿
逕送上級法院」。
中    華    民    國    97    年    12    月    15    日
                               書記官 郭松菊
附錄本案論罪科刑法條
毒品危害防制條例第10條
施用第一級毒品者，處 6 月以上 5 年以下有期徒刑。
施用第二級毒品者，處 3 年以下有期徒刑。


司法院資訊處製作；財團法人民間司法改革基金會備份。
